【裁判字號】    95,聲,4315
【裁判日期】    951113
【裁判案由】    聲請具保停止羈押
【裁判全文】
臺灣高雄地方法院刑事裁定              95年度聲字第4315號
聲  請  人  甲○○
                    （
選任辯護人  林敏澤律師
            盧惠珍律師
            陳慧敏律師
上列被告因常業詐欺案件，聲請具保停止羈押，本院裁定如下：
    主  文
聲請駁回。
    理  由
一、聲請意旨略以：被告甲○○於警詢及偵訊均已清楚陳述相關
    案情，被告僅為被告陳明田處理匯款事宜，並非詐欺集團之
    成員，擔任詐欺集團之總務工作，被告僅係因不諳法律規定
    ，一時疏失大意而罹刑章；又被告之雙親年事已高，均需由
    被告料理日常生活之相關事宜，被告應盡其為人子之孝道，
    爰依法聲請具保停止羈押等語。
二、按羈押之被告，所犯最重本刑為3 年以下有期徒刑、拘役或
    專科罰金之罪者，或係懷胎5 月以上或生產後2 月未滿者，
    或現罹疾病，非保外治療顯難痊癒者，如經具保聲請停止羈
    押，不得駁回，刑事訴訟法第114 條定有明文。經查：
  (一)本件被告因涉犯常業詐欺案件，依被告陳明田等人於警詢及
    偵訊之供述、被害人羅木貴等人於警詢之證述，並有匯款資
    料及監聽譯文等資料在卷，足認被告與共犯陳明田等人共同
    涉犯刑法第340 條、第346 條及洗錢防制法第9 條第3 項之
    罪，犯罪嫌疑重大，且因本案被害人人數眾多，被告所屬之
    犯罪集團犯罪所得高達數千萬元，復因該集團在大陸成員尚
    未破獲，有事實足認有實施同一犯罪之虞；又被告與同案被
    告陳明田、黃筱惠、陳孟德、翁德男、李正信等人就涉案情
    節，不僅被告本身先後供述不一，且與其他共犯相齟齬，復
    有共犯林建全在逃，有事實足認有勾串共犯及證人之虞，非
    予羈押顯難進行審判，經本院依刑事訴訟法第101 條第1 項
    第3 款、第101 條之1 第1 項第7 款、第8 款之規定，於民
    國95年5 月22日執行羈押，並禁止接見通信在案，嗣於羈押
    期間屆滿前延長羈押2 次。
  (二)被告主張其雙親年事已高，需由其負責照顧日常生活等情，
    此並非決定是否羈押考量之因素，且上開主張縱屬實，聲請
    人亦應尋求其他管道協助解決其家庭照護問題，是被告據此
    聲請具保停止羈押，尚屬無據。
  (三)此外，復查無刑事訴訟法第114 條各款之情形，本院斟酌上
    情，因被告否認部分犯行，尚有相關事證待釐清，且共犯間
    之供述相矛盾，復有共犯林建全在逃，有事實足認有勾串共
    犯之虞，被告受羈押之原因仍屬存在，不能因具保而使之消
    滅。是以，本件聲請具保停止羈押，自難准許，應予駁回。
三、依刑事訴訟法第220 條，裁定如主文。
中    華    民    國    95    年    11    月    13    日
                  刑事第十二庭  審判長法  官  施柏宏
                                      法  官  黃宗揚
                                      法  官  洪能超
以上正本證明與原本無異。
如不服本裁定，應於送達後5日內，向本院提出抗告狀。
中    華    民    國    95    年    11    月    13    日
                                      書記官  曾小玲


司法院資訊處製作；財團法人民間司法改革基金會備份。
